臺灣屏東地方法院刑事判決　　　　　　　100年度訴字第844號
公　訴　人　臺灣屏東地方法院檢察署檢察官
被　　　告　郭貴鳴
上列被告因違反毒品危害防制條例等案件，經檢察官提起公訴（
100 年度毒偵字第329 、350 號），本院依法行簡式審判程序審
理，判決如下：
    主  文
郭貴鳴施用第一級毒品，累犯，處有期徒刑捌月（事實欄(一)）；
又施用第二級毒品，累犯，處有期徒刑肆月（事實欄(二)）；又施
用第一級毒品，累犯，處有期徒刑捌月（事實欄(三)）。應執行有
期徒刑壹年伍月。
    事  實
一、郭貴鳴前於民國92年間，因準強盜案件，經臺灣高等法院高
    雄分院以92年度少連上訴字第54號判處有期徒刑3 年8 月確
    定，執行到95年9 月21日假釋出監，後又遭撤銷假釋執行殘
    刑，至98年9 月24日執行完畢。另於96年間，因施用毒品案
    件，迭由法院裁定送觀察勒戒、強制戒治，迨97年8 月26日
    無繼續執行必要出所，並經臺灣屏東地方法院檢察署檢察官
    以97年度戒毒偵字第109 號為不起訴處分確定。詎其明知海
    洛因、甲基安非他命業已公告列為毒品危害防制條例之第一
    級、第二級毒品，不得持有、施用，竟基於施用第一級、第
    二級毒品之犯意，分別為下列行為：
（一）99年10月18日11時12分許接受採尿時回溯96小時內（不含
      警力拘束期間）之某時，在不詳處所，以將海洛因摻水置
      入針筒後注射血管之方式，施用第一級毒品海洛因1 次。
（二）前揭(一)行為後之同日某時，在不詳地點，以將甲基安非他
      命放入玻璃球內燒烤後吸食煙霧之方式，施用第二級毒品
      甲基安非他命1 次。
（三）99年11月8 日21時許，在屏東縣萬丹鄉○○路155 號住處
      ，以將海洛因摻水置入針筒後注射血管之方式，施用第一
      級毒品海洛因1 次。
    前揭(一)、(二)乃於99年10月18日11時12分許，因郭貴鳴接受毒
    品列管人口之採尿檢驗，結果呈現可待因、嗎啡及甲基安非
    他命陽性反應，故而查獲；前揭(三)乃於99年11月10日，警方
    因查獲郭貴鳴之另案竊盜，並發現其手臂有明顯針筒注射痕
    跡，後徵得同意採尿送驗，結果呈現可待因、嗎啡陽性反應
    ，故悉前情（供施用毒品之物皆查扣無著）。
二、案經高雄市政府警察局林園分局報告臺灣高雄地方法院檢察
    署檢察官呈請臺灣高等法院高雄分院檢察署檢察長令轉、屏
    東縣政府警察局屏東分局報告臺灣屏東地方法院檢察署檢察
    官偵查起訴。
    理  由
一、本件係依刑事訴訟法第273 條之1 第1 項行簡式審判程序，
    其證據調查依同法第273 條之2 所定原不受審判外陳述排除
    之限制；又被告對於卷內各項證據亦不爭執證據能力，復無
    事證顯示有何違法取得或類此瑕疵之情，故卷內所列各項證
    據，自均有證據能力，合先敘明。
二、上揭犯罪事實，業據被告全數坦承不諱（見本院100 年8 月
    1 日準備程序筆錄第2 頁、警卷第2188號第3 頁反面），核
    與前開各次採尿檢出之毒品反應相符，有該等尿液檢驗報告
    、送驗檢體代號與姓名資料等件為憑（見高雄偵卷第6-7 頁
    ，警卷第2188號第5 、7 頁），另外尚有刑事案件報告書、
    偵查報告所示員警查獲情形在卷供參（見高雄偵卷第1 頁、
    警卷第2188號第2 頁）。是被告雖因記憶之故，無從精確自
    白施用毒品細節（見本院100 年8 月1 日準備程序筆錄第2
    頁），然其於採尿送驗前確有各該施用毒品行為，既有上舉
    證據互核勾稽，自堪認屬實。從而本件事證已明，被告犯行
    洵足認定，應依法論科。
三、本件被告已非「初犯」或「5 年後再犯」之施用毒品情形，
    業經事實欄載明綦詳，並有前案紀錄表存卷可考，自應依毒
    品危害防制條例第23條第2 項逕行追訴（最高法院97年度第
    5 次刑事庭會議決議參照）。按海洛因、甲基安非他命分別
    係毒品危害防制條例第2 條第2 項第1 、2 款所定第一級、
    第二級毒品。核被告所為，係犯毒品危害防制條例第10條第
    1 項之施用第一級毒品罪、同條第2 項之施用第二級毒品罪
    。被告持有毒品之低度行為皆被施用之高度行為所吸收，不
    另論罪。被告所犯上開各罪，犯意個別、行為互殊，應分論
    併罰。被告曾受如事實欄所載判刑執行等情，有上開前案資
    料足稽，其於徒刑執行完畢後，5 年內故意再犯本件有期徒
    刑以上之各罪，為累犯，均依刑法第47條第1 項加重刑度。
四、爰審酌被告早於92年間起，即有準強盜、偽造文書、施用毒
    品、妨害自由等前科，迭受判刑執行、觀察勒戒、強制戒治
    等處遇，素行欠佳，有上開前案資料可憑，但其猶犯下本案
    數罪，顯見未從歷次前科收得警惕，亦無心戒斷毒癮，原不
    宜輕縱，惟念及被告犯後已坦承罪行、態度非劣等一切情狀
    ，各量處如主文所示之刑，併依法定應執行刑，以資懲儆。
據上論斷，應依刑事訴訟法第273 條之1 第1 項、第299 條第1
項前段，毒品危害防制條例第10條第1 項、第2 項，刑法第11條
前段、第51條第5 款、第47條第1 項，判決如主文。
本案經檢察官許英輝到庭執行職務
中    華    民    國    100   年     8    月    15    日
                    刑事第四庭    法  官  江振源
以上正本證明與原本無異
如不服本判決，應於判決送達後10日內向本院提出上訴書狀（應
附繕本），其未敘述上訴理由者，應於上訴期間屆滿後20日內補
提理由書狀於本院，上訴於臺灣高等法院高雄分院。
中    華    民    國    100   年     8    月    15    日
                                  書記官  邱淑婷
附錄本判決論罪科刑法條：
毒品危害防制條例第10條
施用第一級毒品者，處6月以上5年以下有期徒刑。
施用第二級毒品者，處3 年以下有期徒刑。